臺灣高等法院刑事判決
110年度上訴字第1403號
上  訴  人  
即  被  告  沈傳育
上列上訴人即被告因違反槍砲彈藥刀械管制條例等案件，不服臺
灣新竹地方法院107年度訴字第325號，中華民國110年1月29日第
一審判決（起訴案號：臺灣新竹地方檢察署106年度偵字第7974
號、106年度少連偵字第77號、106年度偵字第9958號），提起上
訴，本院判決如下：
    主  文
上訴駁回。
    理  由
一、上訴期間為20日，自送達判決後起算；提起上訴，應以上訴
    書狀提出於原審法院為之，第二審法院如認為上訴逾期，即
    應以判決駁回之，刑事訴訟法第349條前段、第350條第1項
    及第367條前段分別定有明文。又被告為接受文書之送達，
    應將其住所、居所或事務所向法院或檢察官陳明，其陳明之
    效力及於同地各級法院，刑事訴訟法第55條第1項、第2項亦
    有明文。再依刑事訴訟法第62條準用民事訴訟法第136條第1
    項、第137條第1項之規定，送達於應受送達人之住居所、事
    務所或營業所，不獲會晤應受送達人者，得將文書付與有辨
    別事理能力之同居人或受僱人。而受公寓大廈管理委員會僱
    用之管理員，其所服勞務包括為公寓大廈住戶接收郵件者，
    性質上應屬全體住戶之受僱人，即與同法第137條第1項規定
    之受僱人相當。郵政機關之郵差送達文書於住、居所、事務
    所或營業所，不獲會晤應受送達人，而將文書付與公寓大廈
    管理員者，為合法送達，該管理員何時將文書轉交應受送達
    人，已生之送達效力不受影響（最高法院88年度台上字第17
    52號判決參照）。
二、經查，上訴人即被告甲○○（下稱被告）因違反槍砲彈藥刀械
    管制條例等案件，經原審於民國110年1月29日判決後，法院
    將判決交郵政機關於110年2月3日12時13分送達至被告最後
    一次審理程序所陳報之住所地（即戶籍地）「新竹縣○○市○○
    ○○路000號00樓之0」，未獲會晤被告本人，而由受僱人即大
    樓管理委員會聘僱之管理員蓋收發章予以簽收，此有原審10
    9年12月25日審判筆錄、上開送達證書在卷可稽（見原審卷
    三第323頁、原審送達證書及信封卷第173頁），故原審判決
    書於110年2月3日即生合法送達之效力。被告固主張其並未
    實際居住在上開戶籍地址而未受管理員通知云云，然經原審
    函詢上開送達地址之巨人社區管理委員會關於本件判決書送
    達情形，經該管理委員會函覆略以：社區管理中心於收受法
    院107年度訴字第325號文書後，於110年2月3日14時26分由
    社區管理中心以「今網智生活」系統登記收件，系統自動傳
    訊於住戶手機app程式等語，此有原審法院110年3月3日新院
    嶽刑鼎107訴325字第006691號函、巨人社區管理委員會110
    年3月11日(110)巨人函字第110031101號函在卷可參（見本
    院卷第105、111頁），則判決書既已於110年2月3日依法送
    達並由受僱人代收，被告實際有無前往領取、領取時間為何
    ，即非所問，不影響已發生之送達效力。且被告上開住所在
    新竹縣○○市，其向原審法院提起上訴，不計在途期間，則被
    告上訴期間應自最先發生送達效力翌日即110年2月4日起算2
    0日，至同年2月23日星期二屆滿（非國定假日），被告遲至
    同年2月25日始向原審法院提出上訴狀，有卷附被告刑事上
    訴狀所蓋具「臺灣新竹地方法院收狀章」戳章日期可憑（見
    本院卷第77頁），顯已逾越法定上訴之不變期間（20日），
    且無從命補正。從而，被告之第二審上訴為不合法，應予駁
    回，並不經言詞辯論為之。
據上論斷，依刑事訴訟法第372條、第367條前段，判決如主文。
中　　華　　民　　國　　110 　年　　4 　　月　　28　　日
　              　刑事第十八庭  審判長法　官  何俏美
                                      法　官  黃紹紘
                                      法　官  陳海寧
以上正本證明與原本無異。
如不服本判決，應於收受送達後20日內向本院提出上訴書狀，其
未敘述上訴之理由者並得於提起上訴後20日內向本院補提理由書
（均須按他造當事人之人數附繕本）「切勿逕送上級法院」。
                                      書記官  謝文傑
中　　華　　民　　國　　110 　年　　4 　　月　　30　　日